最　高　行　政　法　院　裁　定
　　　　　　　　　　　　　　　　　　 94年度裁字第02329號
上　訴　人　甲○○
被 上訴 人　國防部後備司令部
代　表　人　乙○○
上列當事人間因退除給與事件，上訴人不服中華民國93年4月27
日臺北高等行政法院93年度簡字第76號判決，提起上訴。本院裁
定如下：
    主  文
上訴駁回。
上訴審訴訟費用由上訴人負擔。
    理  由
一、按對於適用簡易程序之裁判提起上訴或抗告，須經最高行政
    法院許可，且該許可以訴訟事件所涉及之法律見解具有原則
    性者為限，行政訴訟法第235條定有明文。所謂訴訟事件涉
    及之法律見解具有原則性，係指該事件所涉及之法律問題意
    義重大，而有加以闡釋之必要情形而言，如對於行政命令是
    否牴觸法律所為之判斷，或就同類事件所表示之法律見解與
    其他高等行政法院或本院所表示之見解互相牴觸，有由本院
    統一法律上意見或確認其意見之必要情形屬之。
二、本件上訴人甲○○於民國55年8月1日，以上士一級自前警備
    總司令部退伍離營，核定退伍金為新臺幣（下同）11,904元
    整，經行政院國軍退除役官兵輔導委員會（下稱退輔會）安
    置於泰來合作農場就業，其因生活所需已先行領取退伍金2,
    000元，並經發給面額9,904元之緩發退伍金支付證。上訴人
    於73年間獲知其得以當時之待遇重新核計緩發退伍金，乃檢
    具支付證提出申領，經前警備總司令部以上訴人於退伍時已
    領得部分退伍金為由，僅發應給金額之半數計131,224元。
    上訴人認其權益受損，於91年11月15日具狀陳請發還所餘半
    數退伍金131,224元，案經退輔會於91年11月22日以輔貳字
    第0910021739號書函移送被上訴人國防部後備司令部核辦，
    上訴人嗣不服被上訴人於法定期間內應作為而不作為，依訴
    願法第2條第1項規定，提起訴願，旋遭駁回，提起行政訴訟
    ，經原審判決駁回。
三、上訴意旨略以：原審法官沒有提示雙方辯論意旨，逕行宣告
    退庭並定期宣判，於法不合。另被上訴人指摘上訴人應於法
    定期間提起救濟，惟在當時專制時期之軍人並無權利提起告
    訴。而前警備總司令部以上訴人於退伍時已領得部分退伍金
    為由，僅發給上訴人金額之半數計131,224元，作法並不合
    理、合法，且並無法制依據。況退伍金本為上訴人應得之金
    錢，國家當時無法給付，並以緩發退伍金支付證，欺騙老兵
    ，應屬不當。至泰來合作農場從未發給所謂生活費2,000元
    ，並未註明借款登記，被上訴人無證據之指控，原審判決應
    予查明，卻未查明，實有違誤。為此請廢棄原審判決，並撤
    銷原處分及訴願決定等語。經核上訴意旨並未表明本件所涉
    及之法律見解，具有原則上之重要情事，上訴人提起上訴，
    不合首揭規定，不應許可，其上訴難謂合法，應予駁回。
四、依行政訴訟法第249條第1項前段、第104條、民事訴訟法第
    95條、第78條，裁定如主文。
中　　華　　民　　國　　94　　年　　11　　月　　3　　 日
                  第四庭審判長法  官　趙　永　康
                              法  官　鄭　淑　貞
                              法  官　黃　淑　玲
                              法  官　侯　東　昇
                              法  官　林  文  舟
以  上  正  本  證  明  與  原  本  無  異
中　　華　　民　　國　　94　　年　　11　　月　　3　　 日
　　　　　　　　　　　　　　　書記官　莊　俊　亨
